臺灣臺東地方法院刑事判決　　　　　　　　　　　　　　九十四年度訴字第六五號
　　公　訴　人　臺灣臺東地方法院檢察署檢察官
　　被　　　告　乙○○
右列被告因偽造文書案件，經檢察官提起公訴（九十三年度偵字第九二五號），被告
於準備程序中為有罪之陳述，本院合議庭裁定由受命法官獨任進行簡式審判程序，判
決如左：
    主  文
乙○○行使偽造私文書，足以生損害於他人，累犯，處有期徒刑肆月，如易科罰金，
以參佰元折算壹日，遠傳行動電話服務申請書客戶親簽欄內偽造之「丙○○」署押壹
枚沒收。
    事  實
一、乙○○前因違反麻醉藥品管制條例、槍砲彈藥刀械管制條例案件，分別經本院判
    處有期徒刑三月、五月確定，合併應執行有期徒刑六月，嗣又因違反藥事法案件
    ，經本院判處有期徒刑七月確定，三罪合併應執行有期徒刑一年，於民國八十九
    年二月七日縮刑期滿執行完畢，詎不知悔改，復於八十九年六月間某日，在其位
    於臺東縣臺東市○○路○段六五一巷二四弄二九號之住處內，基於為自己不法所
    有之意圖，竊得其父丙○○所有之中華民國國民身分證一張（親屬竊盜部分未據
    告訴），繼基於行使偽造私文書及意圖為自己不法所有之犯意，於同年六月十五
    日持上開身分證前往設於臺東市○○路三二二號「鳳欣通信公司」，向不知情之
    店員申請行動電話門號，並於遠傳行動電話服務申請書客戶親簽欄內偽簽「丙○
    ○」之署押一枚而偽造該私文書後，持以向遠傳電信股份有限公司（下稱遠傳電
    信）申請門號0000000000號而行使，致上開不知情之店員交付乙○○
    前開行動電話門號ＳＩＭ卡供其使用，足以生損害於遠傳電信股份有限公司對電
    話管理之正確性及丙○○之權益。嗣乙○○又將上開ＳＩＭ卡以新臺幣（下同）
    二千元之代價售予不知情之林照銘（經檢察官另為不起訴處分）使用，後因丙○
    ○於同年七月十七日接獲遠傳電信繳費通知後察覺有異報警，始悉上情。
二、案經臺東縣警察局臺東分局報告臺灣臺東地方法院檢察署檢察官偵查起訴。
    理  由
一、右揭事實，業據被告乙○○坦承不諱，核與證人丙○○、林照銘於警詢、偵訊中
    證述情節相符，復有遠傳行動電話服務申請書、被告親筆書寫「丙○○」十次字
    條、電信費帳單各一紙、行動電話基本資料二紙附卷及扣案之ＳＩＭ卡一張可佐
    ，足見被告自白與事實相符，事證明確，其犯行堪予認定，應依法論科。
二、核被告所為，係犯刑法第二百十六條、第二百十條行使偽造私文書罪。其偽造署
    押之行為，為偽造私文書之階段行為，而偽造私文書之低度行為，為行使之高度
    行為所吸收，均不另論罪。又被告前因違反麻醉藥品管制條例、槍砲彈藥刀械管
    制條例案件，分別經本院判處有期徒刑三月、五月確定，合併應執行有期徒刑六
    月，嗣又因違反藥事法案件，經本院判處有期徒刑七月確定，三罪合併應執行有
    期徒刑一年，於民國八十九年二月七日縮刑期滿執行完畢，有臺灣高等法院被告
    全國前案紀錄表可稽，其於受有期徒刑執行完畢後五年內再犯本件有期徒刑以上
    之罪，為累犯，應依刑法第四十七條規定加重其刑。爰審酌被告冒名申請行動電
    話門號，復將該門號售予不知情之他人，對電信公司及他人財產法益顯生危害，
    惟其犯罪動機係貪圖小利，惡性尚非重大，且犯後坦認犯行，態度良好等一切情
    狀，量處如主文所示之刑，並諭知易科罰金之折算標準。被告於遠傳行動電話服
    務申請書客戶親簽欄內偽造之「丙○○」署押一枚，依刑法第二百十九條之規定
    ，不問屬於犯人與否，均宣告沒收；另扣案之ＳＩＭ卡一張，固為被告犯罪所得
    之物，惟已非被告所有，經證人林照銘證述明確，爰不予宣告沒收，附此敘明。
三、公訴意旨另以：被告乙○○前揭行使偽造行動電話服務申請書之行為，致遠傳電
    信人員因而陷於錯誤，核發該ＳＩＭ卡，因認被告尚涉犯刑法第三百三十九條第
    一項之詐欺取財罪。經查，前揭事實固據被告坦承不諱，復有該申請書及扣案Ｓ
    ＩＭ卡可佐，惟按刑法第三百三十九條第一項之詐欺取財罪，係以被害人因被告
    施用詐術之行為而陷於錯誤，並交付財物而受有財產上損害為構成要件，查本件
    被告固行使偽造之申請書，致遠傳電信核發ＳＩＭ卡，惟查電信公司交付ＳＩＭ
    卡，係預期收取日後用戶使用該門號通話之對價，若用戶日後使用該門號通話卻
    未繳付通話費用，電信公司始受有實際財產上損害，本件被告施用詐術之行為，
    僅單純使電信公司交付ＳＩＭ卡，並未使電信公司受有通話費未付之財產損害，
    是與前揭法條要件即屬有間。此外，復查無其他事證足認被告涉犯上開犯行，無
    法證明被告犯罪，惟公訴人認此部分與前開論罪科刑部分有牽連犯之裁判上一罪
    關係，爰不另為無罪之諭知，附此敘明。
據上論斷，應依刑事訴訟法第二百七十三條之一第一項、第二百九十九條第一項前段
，刑法第二百十六條、第二百十條、第二百十九條、第四十七條、第四十一條第一項
前段，罰金罰鍰提高標準條例第一條前段、第二條，判決如主文。
本案經檢察官甲○○到庭執行職務。
中      華      民      國      九十四      年      四    月  二十七    日
                                  臺灣臺東地方法院刑事第一庭
                                            法  官  黃珮茹
右正本證明與原本無異。
如不服本判決，應於判決送達後十日內向本院提出上訴狀。（須附繕本）
「切勿逕送上級法院」
                                            書記官  徐源坤
中      華      民      國      九十四      年      四    月  二十七    日
附錄論罪法條：
刑法第二百一十六條
行使第二百十條至第二百十五條之文書者，依偽造、變造文書或登載不實事項或使登
載不實事項之規定處斷。
刑法第二百一十條
偽造、變造私文書，足以生損害於公眾或他人者，處五年以下有期徒刑。
刑法第三百三十九條
意圖為自己或第三人不法之所有，以詐術使人將本人或第三人之物交付者，處五年以
下有期徒刑、拘役或科或併科一千元以下罰金。
以前項方法得財產上不法之利益或使第三人得之者，亦同。
前二項之未遂犯罰之。
中華民國刑法第二百一十九條
(沒收之特例)
偽造之印章、印文或署押，不問屬於犯人與否，沒收之。
中華民國刑法第四十七條
(累犯)
受有期徒刑之執行完畢，或受無期徒刑或有期徒刑一部之執行而赦免後，
五年以內再犯有期徒刑以上之罪者，為累犯，加重本刑至二分之一。
中華民國刑法第四十一條第一項前段
犯最重本刑為五年以下有期徒刑以下之刑之罪，而受六個月以下有期徒刑
或拘役之宣告，因身體、教育、職業、家庭之關係或其他正當事由，執行
顯有困難者，得以一元以上三元以下折算一日，易科罰金。但確因不執行
所宣告之刑，難收矯正之效，或難以維持法秩序者，不在此限。
併合處罰之數罪，均有前項情形，其應執行之刑逾六月者，亦同。
